臺灣高等法院交通事件裁定　　　　　　 96年度交抗字第250號
抗　告　人
即受處分人　甲○○
上列抗告人因違反道路交通管理處罰條例案件，不服臺灣臺北地
方法院，中華民國96年3月19日所為裁定（96年度交聲字第86號
），提起抗告，本院裁定如下：
    主  文
抗告駁回。
    理  由
一、本件抗告意旨略以：抗告人即受處分人因情緒低潮，遂於民
    國（下同）九十五年十月二十八日晚上十一點左右，在自家
    地下室停車場，利用塑膠袋欲吸強力膠，剛開始吸食二、三
    口時即覺得內心不安，認為此種於事無補，且會對身體造成
    傷害，即停止吸食行為，並將其當成垃圾袋使用，故無丟掉
    ，並導致車內有點味道，經警員欄停聞其味，遂詢問伊之原
    因，伊稱因為最近心情低潮，本想藉吸強力膠逃避現實，又
    覺得不妥當，所以當時只吸了二、三口而已，即刻停止，若
    伊一直吸食強力膠，塑膠袋則不可能會有垃圾，伊據實以告
    ，希望能得到警員的諒解，而警方卻將伊帶回警局並移送簡
    易庭，致被簡易庭法官開處一張罰單。針對簡易庭裁罰三千
    二百元，伊認為是對本身的一個警惕，並無怨言，但對於罰
    單部分提出以上抗告理由如下：1.理論上言之，吃藥有時效
    性，況且伊只吸食二、三口強力膠，遂即停止，直到四小時
    後始駕車外出。2.在聲明異議被駁回之理由提到，駕駛汽車
    經測試檢定，好像酒測有酒精濃度測試，吸食毒品可以驗尿
    等等…，但伊卻未接受到任何檢測，另因伊據實以告而被開
    罰單，實有不公云云。
二、按汽車駕駛人，駕駛汽車經測試檢定有吸食毒品、迷幻藥、
    麻醉藥品及其相類似之管制藥品者，處新臺幣（下同）一萬
    五千元以上六萬元以下罰鍰，並當場移置保管該汽車及吊扣
    其駕駛執照一年，道路交通管理處罰條例第三十五條第一項
    第二款定有明文。
三、本件原處分機關臺北市交通事件裁決所係以：抗告人即異議
    人即受處分人甲○○於九十五年十月二十八日凌晨三時三十
    五分許，駕駛車號七Ｅ—九三一五號自用小客貨車，行經臺
    北市松山區○○○路二０五號旁某巷道時，遭臺北市政府警
    察局松山分局東社派出所警員當場攔停，發覺抗告人散發濃
    烈強力膠味，並於車內扣得吸食過內含工業用強力膠接著劑
    之塑膠袋一只，遂以抗告人駕駛汽車，有違反前揭道路交通
    管理處罰條例第三十五條第一項第二款規定之行為製單舉發
    ，嗣抗告人於舉發通知單上所載應到案日期即同年十一月十
    二日前之同年十月三十日提出申訴，經原處分機關函請舉發
    單位臺北市政府警察局松山分局調查結果，仍認抗告人確有
    前開違規行為，原處分機關乃於同年十二月二十二日，依道
    路交通管理處罰條例第三十五條第一項第二款、違反道路交
    通管理事件統一裁罰基準及處理細則第四十三條、第四十四
    條、第六十七條暨違反道路交通管理事件統一裁罰基準表之
    規定，裁處異議人罰鍰三萬元，並吊扣其駕駛執照十二個月
    。
四、抗告人對上開處分提起異議後，原審以：抗告即異議人於警
    詢時坦承九十五年十月二十八日凌晨零時許至一時許之間，
    在臺北市○○區○○路七四巷八號地下停車場利用塑膠袋吸
    食強力膠二、三口，嗣於同日凌晨三時三十五分許，駕駛上
    開汽車行經臺北市松山區○○○路二０五號旁某巷道時，遭
    警員攔停而發覺上情等事實，並有吸食過內含工業用強力膠
    接著劑之塑膠袋一只扣案可資佐證，且抗告人因上開違反社
    會秩序維護法之行為，業經原審法院臺北簡易庭以九十五年
    度北秩字第六四０號裁處罰鍰三千二百元確定在案，此業經
    調閱該案卷宗查核屬實，足認抗告人有吸食迷幻藥後駕駛汽
    車之違規行為。所辯駕車時間距離吸食強力膠已逾四小時云
    云，尚不足據為有利於異議人之認定云云，而予駁回其異議
    。
五、本院經詳閱全案卷證資科，認抗告人在上開時地，駕駛汽車
    經測試檢定時，確有吸食迷幻藥之違規行為，原處分機關依
    前揭道路交通管理處罰條例第三十五條第一項第二款及違反
    道路交通管理事件統一裁罰基準及處理細則第四十三條、第
    四十四條、第六十七條規定，裁處異議人罰鍰三萬元，並吊
    扣其駕駛執照十二個月，原審並據以駁回其異議之聲明，經
    核原審之認事用法並無違誤。是本件抗告人之抗告，難認為
    有無理由，應予駁回。
四、據上論結，應依道路交通案件處理辦法第二十六條，刑事訴
    訟法第四百十二條，裁定如主文。
中　　華　　民　　國　　96　　年　　4 　　月　　26　　日
                  刑事第三庭審判長法  官  許國宏
                                  法  官  楊貴志
                                  法  官  許增男
以上正本證明與原本無異。
不得再抗告。
                                  書記官  葉金發
中　　華　　民　　國　　96　　年　　4 　　月　　26　　日
